# 天然气长期合约回购如何进行账务处理

提问人：denghaifu 时间：2022-08-11 17:20:35
A公司与甲天然气公司签订 10 年天然气采购协议，协议规定，供应商每月应交付天然气的数量，如果供应商不能按月按合同约定交付天然气，供应商按最近一个季度的天然气平均价格回购该月应交付的天然气数量。
例如：甲公司 2022 年 8 月应交付天然气 8 万吨，但甲公司未交付，根据天然气市场，进一个季度的平均价格为每吨 3000 元，甲公司应支付给A公司回购款 24000 万元，那么A公司对这 24000 万元如何入账，是记入营业外收入还是确认收入？谢谢！

回答人：chenyiwei
建议了解该约定背后的主要考虑，供应商所支付的回购款有无明确的补偿对象（如因未能获得约定数量的天然气导致的损失等）。
如果有确定的对应于已发生损失项目，则对应款项冲减已发生损失已计入的损益项目（如管理费用或营业外支出）；超过部分（如有）确认为营业外收入。

提问人：denghaifu 时间：2022-08-29 10:25:41
回购款无明确的补偿对象，也不存在确定的对应的已发生的损失项目，这个只是因为国际市场天然气价格大于国内市场价格，双方达成的协议，可以说是双赢的结果，双方都没有损失。

回答人：chenyiwei
如是，则作为营业外收入。